臺灣臺南地方法院交通事件裁定　　　　 94年度交聲字第520號
原處分機關　交通部公路總局嘉義區監理所臺南監理站
異議人即受
處分人　　　甲○○
上列受處分人因違反道路交通管理處罰條例案件，對於交通部公
路總局嘉義區監理所臺南監理站中華民國94年10月12日所為之裁
決處分（處分案號：嘉監南字第裁74-S00000000號），聲明異議
，本院裁定如下：
    主  文
原處分關於「罰鍰新臺幣肆萬伍仟元」部分撤銷。
甲○○汽車駕駛人，駕駛汽車經測試檢定酒精濃度超過規定標準
，處罰鍰新台幣萬元。
其餘異議駁回。
    理  由
一、原處分意旨略以：異議人即受處分人甲○○（下稱異議人）
    經台南市警察局第六分局員警 (以下稱舉發機關)製單舉發
    ，於民國94年10月7日22時50分許，駕駛車牌號碼H3Q-750號
    重機車，在台南市○○路與健康路口，「酒後駕駛重機車，
    經警攔查測試，測試值為0.67MG/L」。原處分機關即交通部
    公路總局嘉義區監理所台南監理站復以違規事實屬實，乃依
    修正前即裁處時之道路交通管理處罰條例（下稱處罰條例）
    第35條第1項第1款之規定，裁處異議人罰鍰新臺幣（下同）
    4 萬5千元，吊扣駕駛執照12個月等語。
二、本件異議意旨略以：異議人於上開時地因酒精濃度超過規定
    標準，遭警查獲舉發酒測值為每公升0.67毫克，惟異議人酒
    後至為警攔查已逾7個多小時，應不致有如此高之濃度；又
    員警前後對異議人實施二次酒測，時間僅間隔相差約20分鐘
    ，酒測值分別為第一次0.67毫克，及第二次0.52毫克，其二
    次測試值差距0.15毫克，故異議人因此質疑該酒測器之準確
    性，請求撤銷原裁定等語。
三、按汽車駕駛人飲用酒類或其他類似物後其吐氣所含酒精濃度
    超過每公升0.25毫克或血液中酒精濃度超過百分之0.05以上
    者，不得駕車，道路交通安全規則第114條第2款定有明文。
    又汽車駕駛人，駕駛汽車經測試檢定有酒精濃度超過規定標
    準者，處銀元1萬5千元以上，銀元6萬元以下罰鍰，並當場
    移置保管其車輛及吊扣其駕駛執照1年，處罰條例第35條第1
    項第1款亦有明定。
四、本院審酌：
  (一)異議人甲○○於94年10月7日22時50分許，駕駛車牌號碼H3Q
    -750號重機車，在台南市○○路與健康路口，經舉發機關以
    「酒後駕駛重機車，經警攔查測試，測試值為0.67MG/L」為
    由予以製單舉發。嗣原處分機關以違規事實屬實，乃依處罰
    條例第35條第1項第1款之規定，裁處異議人罰鍰4萬5千元，
    吊扣駕駛執照12個月乙節，有：
    原處分機關嘉監南字第裁74-S00000000號裁決書。
    台南市警察局南市警交字第S00000000號舉發違反道路交
      通管理事件通知單。
    等件為證，且為異議人所不否認，此部分事實當可認定。
  (二)經查：本件異議人甲○○於94年10月7日，在臺南縣歸仁鄉
    ○路邊攤內飲酒後，於同日22時40分許，騎乘車牌號碼H3Q-
    750號重型機車自其健康路一段之住處外出，並於同日22時
    45分許，行經臺南市○區○○路與健康路口時，經警攔查，
    並先測得其呼氣酒精濃度為每公升0.67毫克一節，業據異議
    人於所涉公共危險刑事案件審理時供承在卷 (臺灣高等法院
    臺南分院95年度交上易字第466號案)，並有該酒精測定紀錄
    表一份在卷可稽。又異議人於同日23時10分許，復經承辦員
    警再次為其測試呼氣酒精濃度，並測得其呼氣酒精濃度為每
    公升0.52毫克等情，亦據異議人於刑案審理中供承在卷，並
    經證人即員警程建彰於該案審理時結證在卷，復有該酒精測
    定紀錄表一份在案可參，此部分事實亦堪認定。
  (三)承辦員警當日為異議人實施酒精測試之呼氣酒精測試器（型
    號：S4-OOPA，器號：015464D），於94年6月1日業經經濟部
    標準檢驗局檢定合格，且該次檢定有效期間為一年等情，有
    該局呼氣酒精測試器檢定合格證書一份在卷可參（參刑案95
    年度交簡上字第9號卷第24頁），故承辦員警於94年10月7日
    持用該呼氣酒精測試器為異議人測試時，該呼氣酒精測試器
    仍在檢定有效期間內，理論上應無不能有效運作之問題。另
    人體內之呼氣酒精濃度，本會因時間之流逝而逐漸減少，故
    承辦員警持本案之酒精測試器為異議人先後二次測試，測得
    第一次較高，第二次較低之呼氣酒精濃度數值結果，本屬事
    理之常，惟異議人先後二次間隔25分鐘測得之呼氣酒精濃度
    竟相差每公升0.15毫克，顯已逾越可能遞減及誤差之合理範
    圍，而異議人於該二次酒測之前均未喝水，亦無其他外在因
    素干擾，此據異議人供承在卷，並經證人即員警程建彰於刑
    案審理時結證在卷，則該二次酒測所存在之不合理差異，若
    無其他確切之事證足以證明何者可採、何者不可採，在調查
    事實之法院立場觀之，其利益應歸諸於異議人，故本件實無
    法以異議人呼氣酒精濃度達每公升0.67毫克之數據，作為異
    議人服用酒類後呼氣酒精濃度之證明，而後以數值較低之每
    公升0. 52毫克為據。
  (四)至異議人辯稱之其飲酒後已7個小時才駕車，其呼氣後酒精
    濃度應不致高達每公升0.52毫克云云。然查異議人何時飲酒
    ，飲酒後多久才開始駕車，僅有異議人個人之供述，並無其
    他證據足以證明，真實性尚有疑問。次查：不同之人飲酒後
    身體代謝酒精之速率，因個人體質不同而有不同，不能一概
    論之；而員警持以檢測異議人呼氣酒精濃度之酒精測試器雖
    有誤差，惟二次均檢測出異議人有服用酒類之事實，且二次
    酒測值均高於上揭法定最低數值0.25甚多，故該酒精測試器
    所測得較低之每公升0.52毫克之數值仍屬可信，依此縱認異
    議人辯稱飲酒後已7個小時才開始駕車云云屬實，亦不得以
    此據認其呼氣後酒精濃度應未達每公升0.52毫克。
  (五)異議人前述違規事實，係違反處罰條例第35條第1項第1款之
    規定，已如前述。而異議人之酒測為0.52毫克，參酌違規時
    之違反道路交通管理事件統一裁罰標準表之規定，原處分裁
    處異議人罰鍰4萬5千元，於法尚有未合。
五、綜上所述，異議人酒後駕駛H3Q-750號重機車，酒測值為0.
    52毫克之違規事實既可認定，應由本院撤銷原處分，並依
    道路交通管理處罰第35條第1項第1款之規定，另為如主文第
    2項之裁定。
六、據上論斷，應依道路交通管處罰條例87條第2項、第35條第
    1項第1款，道路交通案件處理辦法第20條前段，裁定如主文
    。
中　　華　　民　　國　　96　　年　　5 　　月　　16　　日
　　　　　　　　　　　　　交通法庭法　官　蔡直青
以上正本證明與原本無異。
如不服本裁定，應於收受送達後5日內向本院提出抗告狀。（應
附繕本）
         　　　　　　　　　　　　　書記官　劉鴻瑛
中　　華　　民　　國　　96　　年　　5 　　月　　18　　日
